臺灣高雄地方法院刑事判決　　　　　　　99年度智易字第32號
公　訴　人　臺灣高雄地方法院檢察署檢察官
被　　　告　羅豪
上列被告因違反商標法案件，經檢察官提起公訴（99年度偵字第
11081號），本院判決如下：
    主  文
羅豪犯商標法第八十二條之非法販賣侵害商標權之商品罪，處拘
役伍拾玖日，如易科罰金，以新臺幣壹仟元折算壹日。緩刑貳年
。扣案之仿冒「GUCCI 」商標圖樣之腰帶貳拾參條，均沒收。
    事  實
一、羅豪明知註冊審定號第00000000號「GUCCI 」之商標圖樣，
    係義大利商固喜歡固喜公司向我國經濟部智慧財產局申請註
    冊登記，取得商標專用權之註冊商標，指定使用於腰帶及其
    他紡織品鞋等各式商品，且前開商標係在商標專用期間內，
    任何人未經前開商標專用權人之同意或授權，不得於同一商
    品或類似商品，使用相同或近似於此等註冊商標圖樣，亦不
    得販賣或意圖販賣而陳列前述商標權人之商品，且上開專用
    權人所生產製造使用上開商標圖樣之商品，在國際及國內市
    場均行銷多年，具有相當之聲譽，為業者及一般消費大眾所
    熟知，屬相關大眾所共知之商標及商品。詎羅豪竟意圖營利
    ，基於販賣仿冒商標商品之犯意，於民國98年2 月間某日，
    向真實姓名年籍不詳自稱「Jerry 」之人，以每條新臺幣（
    下同）120 元之代價，販入未經上開專用權人之同意，而擅
    自於同一商品使用上開註冊審定號第00000000號商標圖樣之
    腰帶後，即自斯時起至99年2 月7 日止，在其位於高雄市○
    ○區○○路50號9 樓之2 居所，以「dunkesto0201」帳號登
    入露天拍賣網站，張貼「翻玩GUCCI 全配色....金扣雙環帆
    布腰帶」為商品名稱，在該網站上刊登直接購買價150 元之
    拍賣訊息，同時張貼該商品之照片而加以公開陳列販售，購
    買者訂購後即依指示將購買上開仿冒品之款項，匯入羅豪所
    提供之中華郵政股份有限公司帳號000-00000000000002號帳
    戶中，再由羅豪將上揭仿冒商品以掛號包裹寄出，以此方法
    販賣予不特定顧客牟利，合計已賣出約10餘條。嗣經警執行
    網路巡邏時瀏覽該拍賣訊息而佯裝成買家，出價下標購買上
    開仿冒「GUCCI 」商標圖樣之腰帶而得標，並依得標頁面之
    指示匯款（連同運費70元，合計共匯款220 元）至羅豪上開
    郵局帳戶內，經警取得羅豪寄送之上開仿冒皮帶1 條後，即
    通知羅豪前往內政部警政署保安警察第二總隊第一大隊第二
    中隊台中分隊說明，羅豪並主動提出仿冒「GUCCI 」商標圖
    樣之腰帶22條予員警扣案，經警委請義大利商固喜歡固喜公
    司之鑑定人趙俊堯鑑定確定均為仿冒商品，始悉上情。
二、案經內政部警政署保安警察第二總隊第一大隊第二中隊報請
    臺灣高雄地方法院檢察署檢察官偵查起訴。
    理  由
壹、證據能力部分
一、被告以外之人於司法警察官或司法警察調查中所為之陳述，
    依刑事訴訟法第159 條之規定，係屬傳聞證據，原則上無證
    據能力。如該陳述與審判中相符時，因該陳述並不符合刑事
    訴訟法第159 條之2 有關傳聞例外之規定，故不得作為認定
    本案犯罪事實有無之證據，此時，當以審判中之陳述作為證
    據。查鑑定人趙俊堯於警詢之陳述，核與審判中相符，依前
    開說明，應以審判中所述作為證據，其於警詢所述應無證據
    能力。
二、被告於準備程序中，雖爭執鑑定人趙俊堯出具之鑑定證明書
    之證據能力，然其爭執原因，係認其販賣之腰帶與義大利商
    固喜歡固喜公司販賣之腰帶不致於使消費者有誤認之虞，對
    於其販賣之腰帶並非真品乙情，並不爭執，此從其提出之答
    辯狀內容（見院卷一第25至26頁）即可觀之甚明，而上開鑑
    定證明書並未就被告販賣之腰帶是否會造成消費者誤認乙節
    為鑑定，僅就上開扣案腰帶並非真品乙節為鑑定，此有鑑定
    證明書1 紙（見警卷第11頁）附卷可稽，則被告既就此部分
    並未爭執，本院認該等傳聞證據作成時之狀況，並無任何違
    法取證之不適當情形，以之作為證據使用係屬適當，自得採
    為認定事實之證據。
三、其他本判決書所引用之證據（詳如後述），公訴人及被告均
    同意作為證據，本院審酌該言詞或書面陳述作成時之情況均
    正常，且與本案相關之待證事實具有關連性，認適當作證據
    ，依刑事訴訟法第159 條之5 第1 項之規定，認上開陳述均
    具有證據能力。
貳、實體方面
一、上揭事實，業據被告於本院審理時坦承不諱，核與鑑定人趙
    俊堯於審理中證述情節相符，並有鑑定證明書、經濟部智慧
    財產局商標資料檢索服務列印畫面、內政部警政署保安警察
    第二總隊第一大隊第二中隊查扣物品清冊、露天拍賣網站擷
    取畫面列印資料、「dunkesto0201」帳號基本資料及登入IP
    位置資料、被告上開郵局帳戶存摺交易明細、經濟部智慧財
    產局99年7 月15日(99)智商0305字第099803318910號函文及
    照片8 張附卷可稽，復有扣案之仿冒「GUCCI 」商標圖樣之
    腰帶23條可資佐證，顯見被告之前開自白與事實相符，自得
    為認定被告犯罪之依據。本件事證明確，被告犯行堪以認定
    。
二、核被告所為，係犯商標法第82條之非法販賣侵害商標權之商
    品罪。被告意圖販賣而陳列使用相同於他人註冊商標之商品
    之低度行為，為販賣之高度行為所吸收，不另論罪。按刑事
    法若干犯罪行為態樣，本質上原具有反覆、延續實行之特徵
    ，立法時既予特別歸類，定為犯罪構成要件之行為要素，則
    行為人基於概括之犯意，在密切接近之一定時、地持續實行
    之複次行為，倘依社會通念，於客觀上認為符合一個反覆、
    延續性之行為觀念者，於刑法評價上，即應僅成立一罪，俾
    免有重複評價、刑度超過罪責與不法內涵之疑慮。學理上所
    稱「集合犯」之職業性、營業性或收集性等具有重複特質之
    犯罪均屬之，例如經營、從事業務、收集、販賣、製造、散
    布等行為概念者是（最高法院95年度台上字第1079號、第
    3937號、第4686號判決意旨參照）。查被告本件販賣仿冒商
    標商品之營業性行為，係在密集期間內以相同之方式持續進
    行，未曾間斷，是此販賣仿冒商標商品之犯行，即具有反覆
    、延續實行之特徵，從而在行為概念上，縱有多次販賣之舉
    措，仍應評價認係包括一罪之集合犯，故就被告本次查獲前
    之販賣行為，應論以集合犯之實質一罪。起訴內容雖認本件
    犯罪時間自98年4 月間起，然被告於98年2 月間販入上開仿
    冒商標之腰帶時，即應認定為本件犯罪時間之起點，則98年
    2 月間至4 月間雖未起訴，然起訴犯罪事實既已敘明，仍為
    起訴效力所及。
三、爰審酌商標具有辨識商品來源之功能，且企業經營者通常經
    過相當時間並投入大量資金於商品之行銷及品質之改良，始
    得使該商標具有代表一定品質之效，被告明知所販賣者均係
    仿冒商標之商品，竟為圖私利，恣意於網路上販賣上開仿冒
    商標之商品，不惟對商標專用權人之潛在市場利益造成侵害
    ，亦顯然有礙於公平交易秩序，且破壞我國致力於智慧財產
    權保護之國際聲譽，所為實有不該，惟念及被告於審理時尚
    能坦承犯行，義大利商固喜歡固喜公司亦未提出告訴，參以
    被告所販賣侵害商標權商品之數量非鉅，暨其價值、獲利情
    形以及犯罪時年僅19歲，涉世未深、思慮不周等一切情狀，
    量處如主文所示之刑，並諭知如主文所示之易科罰金折算標
    準。又被告素無前科，且目前仍在亞洲大學以就學貸款之方
    式就讀大學，此有臺灣高等法院被告前案紀錄表、亞洲大學
    學生證影本、臺灣銀行股份有限公司就學貸款申請撥款通知
    書各1 件附卷可參，其係一時失慮致罹法網，相信歷此偵審
    程序，應無再犯之虞，本院因認對其所處之刑以暫不執行為
    當，爰依刑法第74條第1 項第1 款之規定，併予宣告緩刑2
    年，以勵自新。至扣案之仿冒「GUCCI 」商標圖樣之腰帶23
    條，為被告犯商標法第82條之罪所販賣之商品，不問屬於被
    告與否，均應依商標法第83條之規定諭知沒收。
據上論斷，依刑事訴訟法第299 條第1 項前段，商標法第82條、
第83條，刑法第11條、第41條第1 項前段、第74條第1 項第1 款
，刑法施行法第1條之1，判決如主文。
本案經檢察官吳書怡到庭執行職務。
中    華    民    國   100     年    1   月    13     日
                  刑事第九庭    法  官  王麗芳
以上正本證明與原本無異。
如不服本判決應於收受送達後10日內向本院提出上訴書狀，並應
敘述具體理由；如未敘述上訴理由者，應於上訴期間屆滿後20日
內向本院補提理由書（均須按他造當事人之人數附繕本）「切勿
逕送上級法院」。
中    華    民    國   100    年    1     月    13    日
                                書記官  楊馥如
附錄本案論罪科刑法條全文：
商標法第81條
未得商標權人或團體商標權人同意，有下列情形之一者，處 3
年以下有期徒刑、拘役或科或併科新臺幣 20 萬元以下罰金：
一、於同一商品或服務，使用相同之註冊商標或團體商標者。
二、於類似之商品或服務，使用相同之註冊商標或團體商標，有
    致相關消費者混淆誤認之虞者。
三、於同一或類似之商品或服務，使用近似於其註冊商標或團體
    商標之商標，有致相關消費者混淆誤認之虞者。
商標法第82條
明知為前條商品而販賣、意圖販賣而陳列、輸出或輸入者，處
1 年以下有期徒刑、拘役或科或併科新臺幣 5 萬元以下罰金。